# 请教陈版，母公司转让子公司股权给控股子公司的合并报表处理

提问人：wjbld 时间：2018-04-19 14:37:51
B为A的非全资子公司（持股比例90%），C为A的非全资子公司（持股比例70%），A在今年 4 月份将B的60%股权溢价额转让给C公司。股权转让后，A公司直接拥有B公司30%股权，间接拥有B公司42%股权，C公司直接拥有B公司60%股权，C公司的少数股东间接拥有B公司18%的股权。A公司编制合并报表的时候是否还是按同一控制下的原则进行合并？那C公司编制合并B的合并报表时，是按同一控制下的还是非统一控制下的，是从购买日开始合并，还是从年初开始合并，并调整年初数，其少数股东权益如何确认？

回答人：chenyiwei
该交易对C而言属于同一控制下合并（C的合并报表需追溯调整前期比较数据）。但对A而言是合并报表范围内的内部重组，应完全予以抵销处理，对A的合并报表层面无影响。

提问人：wjbld 时间：2018-04-19 23:40:52
谢谢陈版解答。 这个案例还有个特殊性，C公司也是今年刚成立的，没有前期比较数据和年初数。那是否从C公司成立之日起作为C同一控制下合并报表的起始点合并利润表？C公司少数股东权益中对应被收购方B公司净资产的部分是否是从购买日开始算？

回答人：chenyiwei
是。